【裁判字號】    90,交簡上,35
【裁判日期】    901231
【裁判案由】    公共危險
【裁判全文】
臺灣嘉義地方法院刑事判決                          九十年度交簡上字第三五號
    上  訴  人
    即  被  告  甲○○
右上訴人因公共危險案件，不服本院簡易庭九十年度交簡字第一二０一號中華民國九
十年十月十五日第一審簡易判決（聲請簡易判決處刑案號：臺灣嘉義地方法院檢察署
九十年度偵字第五四六三號），提起上訴，本院管轄之第二審合議庭判決如左：
    主  文
上訴駁回。
    事  實
一、甲○○明知飲酒後，不能安全駕駛動力交通工具，竟於民國九十年八月二十一日
    凌晨零時許（聲請簡易判決處刑書誤載為零時三十五分許），在嘉義市○○路友
    人住處飲用鹿茸酒二杯後，駕駛已報廢之紅色三葉牌輕機車，欲行外出至體育館
    附近購買香煙、檳榔，於同日零時三十五分許，在嘉義市○○路與體育路口，為
    警查獲飲酒後其呼氣中酒精濃度測定值為０‧五九ＭＧ／Ｌ。
二、案經嘉義市警察局第二分局報請臺灣嘉義地方法院檢察署檢察官偵查後聲請簡易
    判決處刑。
    理  由
一、訊據上訴人甲○○對於右揭事實，坦承不諱，且上訴人九十年八月二十一日凌晨
    零時三十五分許，經警測試吐氣之酒精度濃度為０．五九ＭＧ／Ｌ，此有測試表
    一紙在卷可佐。又依國立台灣大學醫學院八十五年九月二十五日（八五）醫秘字
    第二０八二號函及其所附答覆函記載：血液酒精濃度為呼氣酒精濃度之二千一百
    倍至二千三百倍等語，則被告呼氣中酒精濃度測定值為０‧五九ＭＧ／Ｌ，換算
    其血液酒精濃度為一二三．九ＭＧ／一００ＭＬ至一三五．七ＭＧ／一００ＭＬ
    間。依上開函所附血液中酒精濃度與認知行為功能的關係表記載，血液中酒精濃
    度八０至二００ＭＧ／一００ＭＬ，會導致情緒起伏大，步態不穩，肢體失調，
    平衡感與判斷力障礙度升高。準此，被告為警實施酒測時，其血液酒精濃度既為
    一二三．九ＭＧ／一００ＭＬ至一三五．七ＭＧ／一００ＭＬ間，依上開說明，
    足以導致情緒起伏大，步態不穩，肢體失調，平衡感與判斷力障礙度升高，且上
    訴人為警查獲時確有多話等情事，此有刑法第一百八十五條之三案件測試觀察紀
    錄表一紙附卷可參，上訴人飲酒後已不能安全駕駛動力交通工具，要無疑義，是
    本件事證明確，上訴人犯行，洵堪認定。
二、核上訴人所為，係犯刑法第一百八十五條之三之罪。原審引用刑事訴訟法第四百
    四十九條第一項前段、第四百五十四條第二項、刑法第一百八十五條之三、第四
    十一條第一項、罰金罰鍰提高標準條例第二條之規定，逕以簡易判決量處上訴人
    有期徒刑三月，如易科罰金，以三百元折算一日。本院經核認事用法，並無違誤
    ，量刑亦稱允當。被告上訴意旨，指摘原簡易判決量刑不當，非有理由，應予駁
    回。
三、據上論斷，應依刑事訴訟法第四百五十五條之一第一項、第三項、第三百六十八
    條，判決如主文。
本案經檢察官柯月美到庭執行職務
中      華      民      國      九十     年     十二     月    三十一   日
                                臺灣嘉義地方法院刑事第三庭
                                    審判長法  官   王  漢  章
                                          法  官   張  育  彰
                                          法  官   康  存  真
右正本證明與原本無異。
如不服本判決，應於判決送達後十日內向本院提出上訴狀( 應附繕本 )。
中      華      民      國      九十     年     十二     月    三十一   日
                           書記官   胡  祥  生


司法院資訊處製作；財團法人民間司法改革基金會備份。
